【裁判字號】    96,上更(一),418
【裁判日期】    970827
【裁判案由】    違反毒品危害防制條例
【裁判全文】
臺灣高等法院高雄分院刑事判決     96年度上更(一)字第418號
上  訴  人  臺灣高雄地方法院檢察署檢察官
上  訴  人
即  被  告  丁○○
選任辯護人  鄭旭廷律師
            陳慧錚律師
            吳建勛律師
上列上訴人因被告違反毒品危害防制條例案件，不服臺灣高雄地
方法院94年度訴更字第9 號中華民國94年11月10日第一審判決（
起訴案號：臺灣高雄地方法院檢察署94年度偵字第280 號），提
起上訴，判決後，經最高法院發回更審，及併案審理（併案案號
：福建金門地方法院檢察署94年度偵字第355 號），本院判決如
下：
    主  文
原判決撤銷。
丁○○連續販賣第二級毒品，累犯，處有期徒刑捌年，扣案之甲
基安非他命柒包（驗前毛重貳柒壹點貳公克、驗後毛重貳柒壹公
克），沒收銷燬之；未扣案之販賣毒品所得新臺幣拾參萬肆仟元
，沒收之，如一部或全部不能沒收時，以其財產抵償之。
    事  實
一、丁○○曾於民國93年間，因公共危險案件，經福建金門地方
    法以93年度城交簡字第11號案件，判處有期徒刑3 月確定，
    於93年5 月27日易科罰金執行完畢。又明知第二級毒品甲基
    安非他命係管制物品，不得販賣、持有，竟基於販賣第二級
    毒品甲基安非他命以營利之概括犯意，於93年2 月5 日上午
    4 時許，在台中市○○路「文心及第」大樓附近，以每兩新
    臺幣（下同）24,000元之代價，向姓名年籍不詳綽號「董仔
    」之成年男子購買第二級毒品甲基安非他命1 批（驗前毛重
    271.2 公克，驗後毛重271 公克），而嗣機販賣；又自93年
    2 月間某日起，至同年8 月間某日止，在福建省金門縣金沙
    鎮洋山28號乙○○住處樓下，以每次「香港保劑丸」瓶裝量
    4 支之甲基安非他命，價格2 萬元，販賣甲基安非他命6 次
    給乙○○；又自93年7 月間某日起，至同年8 月間某日止，
    在金門縣金沙鎮忠孝新村1 號丁○○住處及金沙車站附近，
    以每次2 千元之價格，販賣甲基安非他命7 次給丙○○。
二、嗣於93年2 月7 日下午1 時10分許，為警持搜索票在高雄縣
    鳳山市○○路140 巷16號丁○○當時居住處查獲，並扣得上
    開丁○○意圖販賣而販入之第二級毒品甲基安非他命共計7
    包（驗前毛重271.2 公克、驗後毛重271 公克）；再因警方
    於93年9 月3 日查獲乙○○、丙○○後，循線查獲上情。
三、案經臺灣高雄地方法院檢察署檢察官指揮行政院海巡署海洋
    巡防總局第5 海巡隊偵查起訴及金門縣警察局移送福建金門
    地方法院檢察署檢察官併案審理。
    理  由
壹、程序部分：
一、按依刑事訴訟法第100 條之2 準用同法第100 條之1 第1 項
    之規定，司法警察（官）詢問犯罪嫌疑人，除有急迫情況且
    經記明筆錄者外，應全程連續錄音；必要時，並應全程連續
    錄影。考其立法目的，在建立詢問筆錄之公信力，並擔保詢
    問程序之合法正當；亦即在擔保犯罪嫌疑人對於詢問之陳述
    係出於自由意思及筆錄所載內容與其陳述相符。故司法警察
    （官）詢問犯罪嫌疑人如違背上開規定，其所取得之供述筆
    錄，究竟有無證據能力，原應審酌司法警察（官）違背該法
    定程序之主觀意圖、客觀情節、侵害犯罪嫌疑人權益之輕重
    、對犯罪嫌疑人在訴訟上防禦不利益之程度，以及該犯罪所
    生之危害，暨禁止使用該證據對於抑制違法蒐證之效果，及
    司法警察（官）如依法定程序有無發現該證據之必然性等情
    形，本於人權保障與社會安全之均衡維護精神，依比例原則
    ，具體認定之（參照刑事訴訟法第158 條之4） 。但司法警
    察（官）詢問犯罪嫌疑人，若已依上開規定錄音，惟因其他
    原因而致該錄音已滅失，即難謂該詢問筆錄，係違反上開規
    定而取得，自無依刑事訴訟法第158 條之4 規定權衡證據能
    力之必要。經查，被告於93年2 月7 日警詢時，確有錄音，
    業經筆錄製作人及詢問人王瑞聰及黃仁城2 人於原審審理時
    所證明（見原審94年10月27日審判筆錄），惟該次筆錄之錄
    音，係於被告另案之施用毒品送觀察、勒戒之案件中銷燬，
    業據檢察官於原審93年9 月21日審理時陳明在卷（見原審93
    訴1901號卷第73頁），故被告該次警詢筆錄，即非未依上開
    規定錄音，依上開說明，尚無依刑事訴訟法第158 條之4 規
    定判斷該警詢筆錄是否有證據能力之必要，合先敘明。
二、再按刑事訴訟法第100 條之1 第2 項規定：「筆錄內所載被
    告陳述與錄音或錄影之內容不符者，除有前項但書情形外，
    其不符之部分，不得作為證據。」而辯護人主張：被告上開
    警詢筆錄記載「後來我也沒有意願賣給他了」等語部分，被
    告係供述稱：「我本來就沒有意願賣給他了」等語，故該警
    詢筆錄此部分之記載與錄音不符，不得作為證據等語。經查
    ，被告於93年2 月7 日受警詢問後，於翌日即同年月8 日移
    送臺灣高雄地方法院檢察署受檢察官訊問時，係供述：綽號
    「阿宏」之不詳姓名男子打電話問伊，拜託伊幫他找甲基安
    非他命，伊有跟他說伊就有，他才說想要向伊買，伊說那是
    自己要用的，不想賣，「阿宏」後來又說伊的甲基安非他命
    品質不好，他也不想向伊買等語（見93偵3251號卷第5 頁）
    ，則其於上開偵查中之供述，與辯護人上開主張相符，而與
    上開警詢筆錄之記載不符，此外，又已無錄音可供證明上開
    警詢筆錄之記載是否確與錄音相符，故本院認上開警詢筆錄
    該部分之記載，與錄音不符，而不得為證據，惟上開警詢筆
    錄其他部分之記載，則仍有證據能力。
三、又按被告以外之人於檢察事務官、司法警察官或司法警察調
    查中所為之陳述，與審判中不符時，其先前之陳述具有較可
    信之特別情況，且為證明犯罪事實存否所必要者，得為證據
    ，刑事訴訟法第159 條之2 定有明文。是依本條規定，被告
    以外之人於檢察事務官、司法警察（官）調查時所為之陳述
    ，屬傳聞證據，依同法第159 條第1 項規定，本無證據能力
    ，必具備「可信性」及「必要性」二要件，始例外得適用上
    開第159 條之2 規定，認有證據能力，而得採為證據。此之
    「必要性」要件，必須該陳述之重要待證事實部分，與審判
    中之陳述有所不符，包括審判中改稱忘記、不知道等雖非完
    全相異，但實質內容已有不符者在內，且該審判外之陳述，
    必為證明犯罪之待證事實存在或不存在所不可或缺，二者兼
    備，始足當之。故此所謂「為證明犯罪事實存否所必要者」
    ，既必須達不可或缺之程度，自係指就具體個案案情及相關
    卷證判斷，為發現實質真實目的，認為除該項審判外之陳述
    外，已無從再就同一供述者取得與其上開審判外陳述相同供
    述內容，倘以其他證據代替，亦無從達到同一目的之情形而
    言（最高法院95年度台上字第4414號判決意旨參照）。另「
    可信性」要件，乃指陳述係在特別可信為真實之情況下所為
    者而言，例如被告以外之人出於自然之發言，或違反自己利
    益之陳述等特別情形均屬之（最高法院95年度台上字第5740
    號判決意旨參照）。
四、又按被告以外之人於偵查中向檢察官所為陳述，除顯有不可
    信之情況者外，得為證據，刑事訴訟法第159 條之1 第2 項
    定有明文。偵查中對被告以外之人所為之偵查筆錄，或被告
    以外之人向檢察官所提之書面陳述，性質上均屬傳聞證據。
    惟現階段刑事訴訟法規定檢察官代表國家偵查犯罪、實施公
    訴，依法其有訊問被告、證人及鑑定人之權，證人、鑑定人
    且須具結，而實務運作時，檢察官偵查中向被告以外之人所
    取得之陳述，原則上均能遵守法律規定，不致違法取供，其
    可信度極高。職是，被告以外之人前於偵查中已具結而為證
    述，除反對該項供述得具有證據能力之一方，已釋明「顯有
    不可信之情況」之理由外，不宜即遽指該證人於偵查中之陳
    述不具證據能力。
五、辯護人主張：（併案部分）證人乙○○、丙○○、甲○○3
    人於警詢、偵訊時之陳述，均係審判外之陳述，無證據能力
    云云。然查，上開3 人偵訊筆錄，均經具結，且該3 人於本
    院審理中，均經被告對質、詰問，依上開說明，該3 人偵訊
    筆錄，均有證據能力。另甲○○關於被告是否曾寄放甲基安
    非他命一事，其於警詢及本院審理時之陳述，並不相符；丙○○關於其是否曾向被告購買甲基安非他命一事，其於警詢
    及本院審理時之陳述，亦不相符；乙○○則就其向被告購買
    甲基安非他命之數量、價格及次數等事實，則於本院審理時
    稱：忘記了等語，故上開3 人於警詢時之陳述，均為證明被
    告之犯罪事實存否所必要，且其等於警詢時之陳述，均未主
    張有何非出於任意性之情形，而應係出於其等自然之發言，
    且3 人於警詢時之陳述，均不利於自己，依上開說明，其等
    警詢筆錄，均具「必要性」及「可信性」，均有證據能力。
六、再按被告以外之人於審判外之陳述，雖不符刑事訴訟法第15
    9 條之1 至第159 條之4 之規定，而經當事人於審判程序同
    意作為證據，法院審酌該言詞陳述或書面陳述作成時之情況
    ，認為適當者，亦得為證據。當事人、代理人或辯護人於法
    院調查時知有第159 條第1 項不得為證據之情形，而未於言
    詞辯論終結前聲明異議者，視為有前項之同意，同法第159
    條之5 第1 、2 項定有明文。立法意旨在於傳聞證據未經當
    事人之反對詰問予以核實，原則上先予排除，惟若當事人已
    放棄反對詰問權，於審判程序中表明同意該等傳聞證據可作
    為證據，基於尊重當事人對傳聞證據之處分權，及證據資料
    愈豐富，愈有助於真實發見之理念，且強化言詞辯論主義，
    使訴訟程序得以順暢進行，上開傳聞證據亦均具有證據能力
    。查本案據以認定被告犯罪事實存否之其他被告以外之人之
    言詞或書面陳述，被告、辯護人及檢察官於本院審理時，均
    同意作為證據，且於本院言詞辯論終結前，均未聲明異議，
    而本院審酌該言詞陳述及書面陳述作成之情況，未見有何不
    適當之情形，故依前開規定，均得為證據。
貳、實體部分：
一、訊據被告丁○○對其曾於93年2 月5 日上午4 時許，在台中
    市○○路文心及第大樓附近以每兩24,000元之代價向姓名年
    籍不詳綽號「董仔」之成年男子購買第二級毒品甲基安非他
    命1 批（驗前毛重271.2 公克，驗後毛重271 公克）等情，
    固供承不諱，惟辯稱：扣案之甲基安非他命係供己施用云云
    ；再就併案部分辯稱：不曾販賣甲基安非他命給乙○○、丙○○云云。
二、經查：
  (一)被告於原審審理時，自承0000000000號行動電話，於92年間
    起至93年8 月間止，均係其在使用等情（見原審93年8 月18
    日準備程序筆錄，原審93訴1901號卷第21頁），而該行動電
    話於92年12月6 日19時36分許，與0000000000號行動電話持
    用人「小宣」對話內容為：「小宣：喂，你現在有沒有在台
    中？被告：沒有，怎樣？小宣：沒啦﹗這裏有人要一兩啦﹗
    你不在台中就沒辦法了。被告：好啦﹗再說了。」等語，有
    該電話之通訊監察書及監聽譯文在卷可憑（見原審93訴1901
    號卷第83頁、監聽譯文卷第53頁）。另當時為被告女友之李
    美靜所有之0000000000號行動電話，於93年1 月7 日19時50
    分，有來自0000000000號行動電話之簡訊內容為：「之前繳
    你買的糖果還有買嘛？有的話買兩包，我晚一點過去拿。」
    等語，此亦有該電話之通訊監察書及監聽譯文在卷可憑（見
    原審上開卷第84頁、監聽譯文卷第84頁），而被告亦坦承上
    開電話當時係其使用之通話內容（見上開原審準備程序筆錄
    ）。被告於原審審理時，雖辯稱：那些內容，不是販賣毒品
    之對話內容，也沒有特別的意思云云（見原審94年10月27日
    審判筆錄，原審94訴更9 號卷第106 頁）。然依上開對話內
    容觀之，顯可疑為毒品交易之對話，故被告上開所辯，並不
    足採信。
  (二)另證人乙○○於本院審理時證稱：伊曾向被告購買甲基安非
    他命，他都是拿到伊家的餐廳給伊，但詳細時間、價格及數
    量，因時間太久，不太記得了，伊於警詢時之陳述，應該沒
    有錯。於93年7 月26日15時44分與被告通電話之內容稱「我
    妹婿要我幫他拿兩張，等一下我過去找你拿」等語，是我幫
    我妹婿丙○○調2 千元的甲基安非他命等語（見本院97年8
    月13日審判筆錄第4 頁）；而其於警詢時及偵訊時，則均稱
    ：伊於93年2 、3 月間施用的甲基安非他命，都是被告從臺
    灣帶回來賣給伊的，每次都向被告買2 萬元，約4 支保劑丸
    的量，至今向被告買6 次等語（見93年9 月7 日警詢筆錄、
    同日偵訊筆錄，93偵484 號卷第12-18 頁、93他52卷第58-6
    3 頁）。
  (三)又證人丙○○於警詢時稱：伊從93年7 、8 月間起，向綽號
    「小龍」買甲基安非他命7 、8 次，每次都買2 千元，交易
    地點在他金沙鎮忠孝新村住處，和金沙車站附近等語（見93
    年9 月3 日警詢筆錄，93偵484 號卷第19-24 頁），其於同
    日偵查中亦為相同內容之證述（見同日偵訊筆錄，93他52號
    卷第264-265頁）。
  (四)而於93年7 月26日11日15時44分許，乙○○持用之00000000
    00號行動電話，與被告當時持用之0000000000號行動電話間
    之對話內容為：「王：我妹婿要我幫他拿二張，等一下我過
    去找你拿。被告：要我拿給他嗎？我要怎麼配合你？王：我
    會跟他說我會過去找你拿。被告：我沒有在家。王：你在那
    裏？被告：我在山外。王：我過去找你。」等語，有該通話
    之通訊監察書及電話監聽譯文附卷可稽（見本院卷第100 頁
    、93偵484 號卷第27頁）。而被告之綽號為「小龍」，且戶
    籍地址在金門縣金沙鎮忠孝新村，此為被告所自承，又依上
    開乙○○與被告電話通話內容，及乙○○上開證述，應可認
    定該93年7 月26日之上開通話，確係乙○○為其妹婿丙○○
    向被告購買2 千元之甲基安非他命之事實，據此，應可認定
    乙○○及丙○○2 人上開不利於被告之陳述，應可採信。至
    於丙○○上開所述：向被告購買7 、8 次等語，因次數並未
    確定，但既可採信，已如上述，則以較有利於被告之認定為
    7 次。
  (五)另被告於93年2 月7 日為警查獲時，扣得之甲基安非他命，
    驗前毛重為271.2 公克（驗後毛重271 公克），其數量不少
    。又被告於93年2 月7 日經警查獲時，因脊椎受有傷害，以
    致未有工作謀生之事實，業據被告供承在卷（見93年5 月13
    日偵訊筆錄）。然案發之際經警扣案之7 包晶體經送驗結果
    均為甲基安非他命陽性反應（驗前毛重271.2 公克，驗後毛
    重271 公克），有高雄醫學大學附設中和紀念醫院檢驗報告
    1 紙在卷可參。被告於原審94年9 月7 日準備程序時則供稱
    ：（當時）伊每天施用之甲基安非他命數量約1 錢（約3.75
    公克）等語。則被告此部分所辯，若可採信，則依照被告供
    稱之每日施用量，扣案之甲基安非他命足供被告施用至少約
    計72天（271 ÷3. 75 ＝72.2），再參照被告供稱查獲之毒
    品係於93年2 月5 日時向「董仔」共計以10幾萬元購入該批
    甲基安非他命等情，被告如僅意欲全數供己施用，則共計約
    可施用逾2 個月，然被告平日既未有其他工作謀生，則豈能
    一次購入10幾萬元之甲基安非他命後，將其全數自行施用殆
    盡之理？故參照現場查獲之毒品數量，及上開事證，該次查
    扣之甲基安非他命，顯係被告意圖供販賣而販入之毒品無訛
    。
  (六)另丙○○雖於本院審理時證稱：販賣甲基安非他命給伊的綽
    號「小龍」之人，並非被告云云（見本院97年8 月13日審判
    筆錄第8 頁），然丙○○業於上開陳述時稱：「小龍」係住
    在金沙鎮忠孝新村等語，業如上述，且該陳述又與乙○○所
    證及上開電話通話內容相符，而可以採信，故認丙○○於本
    院審理時所證，與事實不符，而不能採為被告有利之認定。
  (七)又本案因被告否認販賣第二級毒品甲基安非他命致無從查悉
    被告販賣毒品所可得之實際利得與價差。然查政府對毒品之
    買賣查緝甚嚴，處罰甚重，是販賣第二級毒品甲基安非他命
    需冒重大之風險，茍無利得，被告應無甘冒重典而販賣之理
    。故被告意圖營利販賣第二級毒品甲基安非他命，甚為顯明
    。再被告上開時間、地點，計販賣甲基安非他命給乙○○6
    次，每次2 萬元；販賣給丙○○7 次，每次2 千元，均已如
    前述，合計被告販賣第二級毒品甲基安非他命所得共13萬4
    千元。
  (八)綜上所述，被告上開販賣第二級毒品甲基安非他命之犯行，
    事證明確，犯行均堪認定。
三、論罪：
  (一)本案相關法律新舊法之比較適用：
    按行為後法律有變更者，適用行為時之法律；但行為後之法
    律有利於行為人者，適用最有利於行為人之法律，刑法第2
    條第1 項定有明文。次按有關新舊法之比較，應就罪刑有關
    之共犯、未遂犯、想像競合犯、牽連犯、連續犯、結合犯以
    及累犯加重、自首減輕暨其他法定加減原因（如身分加減）
    與加減例等一切情形，綜其全部罪刑之結果而為比較（最高
    法院95年第8 次刑事庭會議決議參照）。查於被告前開行為
    後，刑法第33條、第47條及第56條業經總統於94年2 月2 日
    修正公布，並依刑法施行法第10條之1 規定自95年7 月1 日
    施行。職是，本件自應就被告行為前、後相關法律有修正者
    ，依前揭規定暨決議意旨加以綜合比較以資適用。茲說明如
    下：
  1.修正前刑法第33條第5 款規定「罰金：1 元以上」相較，修
    正後之刑法第33條第5 款則規定「罰金：新臺幣1, 000元以
    上，以百元計算之」，是刑法分則及特別刑法中關於有罰金
    刑之規定者，在修法前最低度之法定刑係銀元1 元即新臺幣
    3 元，而在修法後則係新臺幣1,000 元，是比較修正前後之
    規定，當以修正後前之規定較有利於行為人，從而，本件被
    告所犯毒品危害防制條例第4 條第2 項之罪，其法定刑中既
    有罰金刑，揆諸上開說明，自應以修正前之刑法第33條第5
    款規定對於被告較為有利。
  2.修正後刑法第47條累犯之規定，限縮累犯成立之範圍。比較
    新舊法之規定，應以修正後之刑法第47條之規定較有利於被
    告。
  3.新修正之刑法將原刑法第56條關於連續犯之規定廢除。準此
    ，除法理上合於接續犯、包括一罪之情形仍可認為構成單一
    之犯罪外，其於數犯罪行為之情形，即應依刑法第51條之規
    定予以分論併罰。是比較新舊法之規定，應以修正前之刑法
    第56條規定較有利於被告。
  4.綜上，依前開決議整體比較結果，本件以修正前之刑法規定
    較有利於被告，爰依刑法第2 條第1 項前段之規定，適用行
    為時即修正前之舊法。
  (二)按甲基安非他命屬毒品危害防制條例第2 條第2 項第2 款所
    規範稱之第二級毒品，是核被告所為，係犯毒品危害防制條
    例第4 條第2 項之販賣第二級毒品罪。被告先後多次販賣犯
    行，時間近接，且犯罪構成要件相同，應係基於概括犯意所
    為，為連續犯，應依修正前刑法第56條規定，加重其刑。又
    被告於93年間，因公共危險案件，經福建金門地方法以93年
    度城交簡字第11號案件，判處有期徒刑3 月確定，於93年5
    月27日易科罰金執行完畢，有臺灣高等法院被告前案紀錄表
    附卷可稽，被告上開連續行為終了之日，既在上開有期徒刑
    執行完畢日之後5 年內，依修正前刑法第47條規定，仍應成
    立累犯，並加重其刑。其同時有2 種刑之加重事由，應依法
    遞加重之，惟法定刑無期徒刑部分，則依法不得加重。檢察
    官起訴認被告於93年2 月5 日購入上開毒品，係意圖販賣予
    不特定人，則依其起訴事實，應論以毒品危害防制條例第4
    條第2 項之罪，然檢察官起訴書認應論以同條例第5 條第2
    項之罪，容有誤會，然起訴事實與本院認定之事實相同，應
    變更檢察官起訴之法條而為論處；另檢察官雖僅就被告上開
    犯行部分提起公訴，惟被告於93年2 月間起至同年8 月間止
    ，連續販賣第二級毒品給乙○○及丙○○之犯行，既與上開
    起訴部分，有修正前刑法之連續犯之裁判上一罪關係，且其
    中92年5 月間起至同年8 月間止之犯行部分，業經福建金門
    地方法院檢察署檢察官併案最高法院後，經最高法院將本院
    前審撤銷後一併發回本院審理，本院自得一併審理，併此敘
    明。
四、原審認被告犯罪事實明確，而予論科，固非無見；惟查：(1)
    被告於93年2 月5 日之犯行部分，係犯販賣第二級毒品罪，
    已如前述，原審認係構成毒品危害防制條例第5 條第2 項意
    圖販賣而持有第二級毒品罪，尚有違誤；(2)被告於上開時、
    地，販賣第二級毒品予乙○○及丙○○之犯行，與起訴部分
    有連續犯之裁判上一罪關係，應一併審理，原審未及審酌，
    亦有未恰。被告否認犯行，而提起上訴，而指摘原審判決不
    當，為無理由；檢察官上訴，認原審量刑過輕，亦指摘原審
    判決不當，則非無理由，而原審判決又有上開違誤，自應由
    本院將原審判決予以撤銷改判。
五、審酌被告年輕體壯，不知從事正當工作，竟以販賣毒品牟利
    ，戕害他人身心健康，並妨害社會公共秩序及善良風俗，殊
    不足取，且事後全盤否認犯行，未見悔意，又查獲之毒品數
    量非微，惟僅販賣給2 人，其犯罪情節尚非嚴重等，及其他
    一切情狀，酌情量處如主文第2 項所示之刑，以資懲儆。扣
    案之第二級毒品甲基安非他命7 包（驗前毛重貳柒壹點貳公
    克、驗後毛重貳柒壹公克），及其中裝盛甲基安非他命之夾
    鏈袋7 個，均已難與第二級毒品甲基安非他命析離，性質與
    毒品無異，均應依毒品危害防制條例第18條第1 項前段規定
    ，不問屬於犯人與否，宣告沒收銷燬之，另鑑驗中所費失之
    毒品，既已滅失，爰不再諭知沒收銷燬。又未扣案販賣第二
    級毒品所得財物共計13萬4 千元，應依毒品危害防制條例第
    19條第1 項之規定宣告沒收，如全部或一部不能沒收時，以
    其財產抵償之。另被告用以為聯絡販賣毒品犯行之上開行動
    電話，尚無證據可以證明係被告所有之物，爰不予宣告沒收
    ，併此敘明。另於93年2 月7 日查獲被告時，另扣得第一級
    毒品海洛因毛重0.45公克，則與本案無涉，亦不予宣告沒收
    ，亦併此敘明。
據上論斷，應依刑事訴訟法第369 條第1 項前段、第364 條、第
第299 條第1 項前段、第300 條，毒品危害防制條例第4 條第2
項、第18條第1 項前段、第19條第1 項，刑法第2 條第1 項前段
、第11條、修正前第56條、第47條，判決如主文。
本案經檢察官李門騫到庭執行職務。
中    華    民    國    97    年    8     月    27    日
                  刑事第七庭    審判長法  官 莊飛宗
                                      法  官 孫啟強
                                      法  官 邱明弘
以上正本證明與原本無異。
如不服本判決應於收受本判決後10日內向本院提出上訴書狀，其
未敘述上訴理由者，並得於提起上訴後10日內向本院補提理由書
狀（均須按他造當事人之人數附繕本）「切勿逕送上級法院」。
中    華    民    國    97    年    8     月    27    日
                                      書記官 曾允志
附錄本判決論罪之法條：
毒品危害防制條例第4條
製造、運輸、販賣第一級毒品者，處死刑或無期徒刑；處無期徒
刑者，得併科新臺幣 1 千萬元以下罰金。
製造、運輸、販賣第二級毒品者，處無期徒刑或 7 年以上有期徒
刑，得併科新臺幣 7 百萬元以下罰金。
製造、運輸、販賣第三級毒品者，處 5 年以上有期徒刑，得併科
新臺幣 5 百萬元以下罰金。
製造、運輸、販賣第四級毒品者，處 3 年以上 10 年以下有期徒
刑，得併科新臺幣 3 百萬元以下罰金。
製造、運輸、販賣專供製造或施用毒品之器具者，處 1 年以上 7
年以下有期徒刑，得併科新臺幣 1 百萬元以下罰金。
前五項之未遂犯罰之。


司法院資訊處製作；財團法人民間司法改革基金會備份。
